臺灣高等法院臺中分院刑事裁定　　　　　　　　　　　九十一年度抗字第六二六號
　　抗　告　人
　　即　被　告　乙○○
　　抗　告　人
　　即　具保人　甲○○
右列抗告人因沒入保證金案件，不服臺灣彰化地方法院中華民國九十一年七月三十一
日裁定（九十一年度聲字第一二三九號）提起抗告，本院裁定如左：
      主  文
抗告駁回。
      理  由
一、本件抗告意旨如附件抗告狀所載。
二、原審裁定意旨略以：被告乙○○因偽造文書案件，前經原審法院指定新台幣（下
    同）六十萬元之保證金，並由具保人甲○○繳納現金後，已將被告乙○○停止羈
    押；茲以被告乙○○逃匿，自應將具保人甲○○原繳納上開保證金沒入等語。
三、按具保之被告逃匿者，應命具保人繳納指定之保證金額，並沒入之；不繳納者，
    強制執行；保證金已繳納者，沒入之，刑事訴訟法第一百十八條第一項定有明文
    。經查：抗告人即被告（下稱被告）乙○○因偽造文書案件經本院判處有期徒刑
    一年確定後，經台灣彰化地方法院檢察署檢察官傳喚被告於九十一年三月十一日
    上午十時到案執行，並同時傳喚抗告人即具保人（下稱具保人）甲○○，被告未
    到案執行；該署檢察官又傳喚被告應於同月二十二日上午十時到案執行，並同時
    傳喚具保人甲○○，被告又未到案執行。而被告於九十一年三月十一日、十八日
    、二十日具狀聲請延緩執行，亦分別經檢察官函覆以：「台端聲請暫緩執行，經
    核所請於法無據無從准許，仍應依期到案執行」、「台端聲請暫緩執行本署九十
    一年度執字第六一六號偽造文書案件刑罰，查無刑事訴訟法第四百六十七條停止
    執行之原因，礙難准許，請於九十一年五月二日上午十時到案，逾期依法拘提並
    沒入保證金」等語。被告續於九十一年五月二日聲請暫緩執行，經該署向彰化縣
    員林鎮「五倫綜合醫院」函查被告現在病情如何？該院覆以被告已於九十一年五
    月三日出院，目前正在本院門診繼續治療中等語。該署檢察官又傳喚被告於九十
    一年六月四日上午十時三十分到案執行，被告復於九十一年六月三日具狀聲請暫
    緩執行，續經檢察官函覆以：「台端聲請暫緩執行本署九十一年度執字第六一六
    號偽造文書案件刑罰，查所請於法無據，礙難准許，且台端前謂已住院云云，經
    查並不實在，請仍應到案執行」等語。被告未到案執行後，經該署檢察官簽發拘
    票，限期於九十一年六月十八日前拘到，經警於同月十三日、十四日、十五日、
    十八日四度前往拘提未獲等情，有台灣彰化地方法院檢察署九十一年度執字第六
    一六號執行卷宗影本可稽。本件抗告意旨雖謂其就上開確定判決聲請本院再審，
    尚未獲裁定，其恐入監服刑，嗣後縱使再審案件經准許，亦將因被告已執行刑罰
    而蒙受無法回復之重大損害；又被告因本案日夜操勞，致罹患糜爛性胃炎，並遭
    診斷出疑似胃癌，需住院進一步治療，被告為控制病情，現持續就醫治療中，被
    告絕無逃匿之意云云。惟按：聲請再審，無停止刑罰執行之效力，刑事訴訟法第
    四百三十條前段定有明文；況被告於上開案件經本院判決確定後，曾於九十一年
    一月十六日向本院聲請再審，經本院於九十一年四月八日以九十一年度聲再字第
    二三號裁定駁回其再審之聲請，被告又於九十一年四月二十六日向本院聲請再審
    ，嗣經本院於九十一年八月十九日以九十一年度聲再字第九七號裁定駁回其再審
    之聲請，有台灣高等法院被告全國前案紀錄表在卷可憑，被告抗告意旨以其聲請
    再審尚無結果執為拒絕到案執行之理由，自屬無據。又被告縱然患病，亦不能抗
    拒檢察官執行之傳喚，其於檢察官定期傳喚報到後，茍因罹患疾病，恐因執行而
    不能保全其生命者，檢察官自應依刑事訴訟法第四百六十七條第四款之規定，停
    止執行；另依監獄行刑法第十一條第一項第一款、第二項規定：受刑人入監時應
    行健康檢查，若現罹疾病，因執行有喪生之虞者，應拒絕收監，並由檢察官斟酌
    情形，送交醫院、監護人或其他適當場所，亦無虞因病而無法受到照護之情形，
    被告以其患病抗拒到案執行，理由亦非正當。被告經台灣彰化地方法院檢察署檢
    察官傳拘無著，顯見其業已逃匿，原審法院因而依檢察官之聲請，依刑事訴訟法
    第一百十八條、第一百二十一條第一項規定，裁定將具保人甲○○繳納之上開保
    證金沒入，經核並無不合。抗告人之抗告為無理由，應予駁回。
四、據上論結，應依刑事訴訟法第四百十二條，裁定如主文。
中      華      民      國      九十一   年       九      月     九     日
                                    臺灣高等法院臺中分院刑事第四庭
                                          審判長法  官  洪  耀  宗
                                          法  官  蕭  錦  鍾
                                                法  官  江  德  千
右正本證明與原本無異。
不得再抗告。
                                                書記官  吳  麗  琴
中      華      民      國      九十一   年       九      月     十     日
                                                                        Ｉ
